臺灣高雄地方法院刑事判決　　　　　　96年度簡上字第1040號
上　訴　人　丙○○
即　被　告
上列上訴人因毀棄損壞案件，不服本院高雄簡易庭中華民國96年
10月15日96年度簡字第5230號第一審刑事簡易判決（聲請簡易判
決處刑案號：96年度偵字第21627 號），提起上訴，本院管轄之
第二審合議庭依簡式審判程序判決如下：
    主  文
上訴駁回。
    事實及理由
一、本案經本院審理結果，認第一審以被告丙○○所為，係犯刑
    法第354 條之毀棄損壞罪，而量處拘役20日，如易科罰金，
    以新臺幣（下同）1 千元折算1 日，其認事用法均無違誤，
    量刑亦屬妥適，應予維持，除引用第一審判決書記載之事實
    、證據及理由（如附件），並補充被告於本院審判時之自白
    為證據。
二、被告上訴意旨略以：伊之配偶鍾成基常對伊施暴，更未如伊
    用心照顧患有中度精神障礙之子，甚至其子更對伊表示鍾成
    基要用電線勒死其子，伊乃常與鍾成基發生口角，甲○○○
    在伊夫妻婚姻中便經常介入且挑撥離間，事發之民國96年5
    月10日晚間因鍾成基又奪取伊手中之熱稀飯潑灑伊，伊表示
    要撥打電話給甲○○○，鍾成基竟再出手毆打伊，導致伊身
    上受傷，伊受到鍾成基施以家暴後，心中憤恨不平，在前往
    驗傷途中經過甲○○○住處，心想在婚姻中遭到家暴都是甲
    ○○○20餘年來介入之結果，乃到甲○○○家門前用腳踢其
    大門，原審未慮及伊長期遭受家暴，事發當時更甫遭受家暴
    而心生怨恨，量刑顯然過重；又甲○○○之紗門毀損狀況甚
    為輕微，修復費用恐不到1 千元，原審所量處之刑罰較諸犯
    罪行為之態樣及對法益造成之損害，顯然失衡，應量處拘役
    2 日或罰金2 千元即為以足；又伊並無工作，又要照顧小孩
    ，無法繳納易科罰金之2 萬元，伊可以為甲○○○更換紗門
    等語。經查：即使被告所述其觸犯本件毀損犯行之背景因素
    為真，然被告身為成年之人，應本諸和平理性之手段解決問
    題，並尊重他人之財產權，縱與鍾成基、甲○○○相處有所
    不睦，亦不能以此作為毀損他人物品之合理事由。又依刑法
    第57條規定，犯罪所生之損害僅為科刑審酌考量之諸多事項
    其中之一，並非唯一考量因素，而刑法第354 條毀棄損壞罪
    之法定刑為2 年以下有期徒刑、拘役或1 萬5 千元以下罰金
    （依刑法施行法第1 條之1 規定換算並提高額度），原審量
    處拘役20日，就該罪之法定刑而言已屬輕微。且依刑法第41
    條規定，易科罰金之折算標準以1 千元、2 千元或3 千元折
    算1 日，原審對被告僅諭知最低額度1 千元之折算標準，並
    未以較重之2 千元、3 千元為折算標準，亦難謂為過重。況
    被告迄未就此事對甲○○○有何賠償或彌補之行為，此為其
    所不否認，告訴人甲○○○於本院審判中亦供稱：希望從重
    量刑，被告常常情緒一來就罵人、打人，無理取鬧等語。本
    院審酌各情，認原審量處拘役20日，應屬妥適，並未過重。
    被告執此提起上訴為無理由，應予駁回。
據上論斷，應依刑事訴訟法第455 條之1 第1 項、第3 項、第36
8 條、第373 條、第364 條、第273 條之1 第1 項，判決如主文
。
本案經檢察官乙○○到庭執行職務。
中　　華　　民　　國　　96　　年　　12　　月　　31　　日
                  鳳山刑事第二庭審判長法  官   林水城
                                      法  官   楊筑婷
                                      法　官   譚德周
以上正本證明與原本無異。
不得上訴。
中　　華　　民　　國　　96　　年　　12　　月　　31　　日
　　　　　　　　　　　　　　　　　　　書記官   林雅婷
